

Olegario Castellanos Guzmán

Fecha de Nacimiento: 17 de marzo de 1989

Celular: (+521) 55-27-11-9309

Estado Civil: Casado

Correo electrónico: olegario.castellanos@gmail.com

Skype: gary19890317

Domicilio: Valle del Maguey 1760, Zapopan Jalisco CP 45138.

Perfil:

Ingeniero de Software con más de 7 años de experiencia en la industria de TI. Proyectos empresariales con éxito diseñados/diseñados/liderados / desarrollados que cubren diversos aspectos del desarrollo de software, procesos y metodología.

Amplia experiencia en el desarrollo de OOP, JEE, middleware y arquitectura e implementación de aplicaciones empresariales. Capacidad para ver, sugerir, modelar y entregar soluciones técnicas viables para problemas empresariales del mundo real.

Más de 7 años de experiencia en todas las fases del Ciclo de Vida de Desarrollo de Software (SDLC) que incluye Interacción con el Usuario, Análisis/Modelado de Negocios, Diseño/Arquitectura, Desarrollo, Integración, Planificación y administración de Desarrollos, Configuración, Administración de Código, Producción/Atención al Cliente, Mantenimiento, Mejoras y control de calidad, Pruebas, Implementación, Documentación, en Finanzas, Banca, Gobierno, Dominios de Soluciones de Negocio Personalizadas.

Habilidades Principales:

- Java / JEE
- Spring 4
- HTML / JavaScript / CSS3
- UML 2
- Web Services [JAX-WS, JAX-RS, Axis2, Metro]

Habilidades Secundarias:

- Android
- Phyton
- Oracle PL/SQL

Certificación:

Oracle Certified Professional, Java SE 6 Programmer

Certified Expert

Java EE 6 Web Services Developer

ORACLE

Java SE 6 Programmer

Oracle Certified Expert, Java EE 6 Web Services Developer

SCRUMstudy SFC



Idioma (inglés):

Habla: Intermedio Escribe: Intermedio Entiende: Intermedio

Educación:

- 2003 2006 Centro de Bachillerato Tecnológico Industrial y de Servicios No. 91
 Carrera Técnica: Bachiller Técnico en Computación.
- 2006 2011 Universidad del Istmo Campus Ixtepec. Licenciatura en Informática [Titulado] Cédula Profesional.

Experiencia Profesional:

USAA [HCL Technologies] Giro Bancario

Senior Software Engineer

Diciembre 2016 - Presente

- Análisis y modificación de componentes de negocios en diferentes áreas, la primera en Fondos de inversión y la segunda en Seguros de vida.
- Desarrollo de nuevos componentes utilizando Java 8 y la capacidad de aplicar programación funcional como marco de trabajo.
- Mantenimiento a componentes funcionales dentro de un entorno SOA.
- Modificación y creación de reglas de negocio mediante el motor de reglas de IBM (Operational Decision Manager).
- Despliegue de componentes web / negocio en Web Sphere Application Server 8.5.
- Programación en pares con los desarrolladores menos experimentados.
- Revisión de código de los programadores Juniors para asegurar la calidad de los componentes que se liberan.
- Creación de pruebas unitarias y de cobertura de código.
- Desarrollo bajo un marco de trabajo ágil con Scrum / Safe
 - Juntas diarias, reuniones de refinamiento (grooming), retrospectiva y juntas de planeación de Iteración.
- Trabajo en un equipo multidisciplinario y multicultural.
 - Clientes americanos, equipo local (nearshore) y remoto de la india (offshore).

- Web Sphere Application Server 8.5
- Operational Decision Manager 8.5

- Tecnologias Java enterprise 6
 - o EJB 3, JPA 2, JMS, Hibernate 4, JAX-WS y JAX-RS (swagger)
- Base de datos Oracle 11g y DB2
- SOAP UI
- JUnit y Mockito
- Rational Software Arquitect (RSA) / eclipse
- Rational Team concert (RTC)
- GIT
- IBM Queues

Walmart [Intellego] Fábrica de Software

Java EE Architect JR

Julio 2015 - Diciembre 2016

- Análisis de requerimientos funcionales, paradigma SOA
- Creación de documentación
 - Funcional y de Diseño
- Desarrollo de servicios web con JAX-WS JAXB
 - Publicación en WSRR
 - Configuración Proxy Services en DataPower
- Diseño de solución arquitectónica de componente empresarial
- Aplicación Patrones de diseño.
 - DAO, Singleton, Service Locator, SPI, DTO, VO, Façade y Decorator
- Generación de diagramas UML (Clases, Secuencia, Actividad, Componentes, Despliegue y Paquetes)
 - StartUML, Visio y Rational Enterprise Architect
- Integración Continua
 - · Jenkins, Sonar y Maven

- WebSphere Application Server 7 y 8
- DataPower
- WSRR (WebSphere Repository and Registry)
- Web Services JAX-WS, JAXB, XSD, XML y WSDL
- SOA
- SOAP
- SOAP UI
- XML's, XSD's
- Oracle 11g
- Eclipse Juno
- JPA 2.0
- UML 2.0 (Start UML)
- UNIX AIX
- Linux OpenSuse
- Enterprise Architect

ScotiaBank México [LATBC] Giro Bancario

Java / AIX Developer

Noviembre 2014 – Julio 2015

- Generar documentación técnica.
- Diseño de páginas web utilizando JSF 2.0
- Desarrollo de servicios web con JAX-WS
- Diseño de la arquitectura completa del sistema
- Aplicación Patrones de diseño.
- Diseño de Consultas SQL y stored procedure
- Codificación de procesos batch AIX
- Generación de diagramas UML (Clases, Secuencia, Actividad y Paquetes)
- Creación de XHTML y ManageBeans
- Análisis de vulnerabilidades en código con FORTIFY

Tecnologías Utilizadas

- JSF 2.0 WebSphere Application Server 7 y 8
- JSP
- Web Services JAX-WS, JAXB, XSD, XML y WSDL
- SOA & SOAP
- SOAP UI
- JavaScript
- CSS 3
- XML's, XSD's
- Sybase 15
- MyEclipse 8.6
- AIX 6.1
- JDBC 3.0
- UML 2.0 (Start UML)
- Spring 3, Spring Security / MVC

SAT [Tecnides/Indra] Servicio de Adminsitración Tributaria

- Generar documentación de casos de uso.
- Desarrollo de sistemas utilizando en patrón de diseño MVC con JSF 2.0
- Creación de XHTML y ManageBeans
- Instalación y Configuración de WebLogic 11gR1
- Configuración de DataSources
- Deployment de EJB's
- Generación de Diagramas de actividad, clases y secuencias utilizando UML 2.0
- · Pruebas unitarias utilizando JUNIT
- Análisis de vulnerabilidades en código utilizando SONAR, buenas prácticas de código y corrección de issues.
- Seguimiento a Instalación del aplicativo en las distintas fases, Pruebas, Integración y Producción

Tecnologías Utilizadas

- JSF 2.0 Weblogic 11gR1
- Web Services JAX-WS, JAXB, XSD, XML y WSDL
- Maven
- Sonar
- Oracle9i Enterprise Edition Release 9.2.0.8.0 64bit Production
- SOA & SOAP
- SOAP UI
- JDBC 3.0
- JPA 2.0 Hibernate 4.0
- Primefaces 3.5
- XML's, XSD's
- UML 2.0 (Start UML)
- JUNIT
- EJB 3

ScotiaBank México [Tata Consultancy Services] Giro Bancario

Java Developer

Marzo 2013 - Abril 2014

- Convertir especificaciones abstractas en código ejecutable.
- Responsable de pruebas unitarias e integración de varios módulos.
- Desarrollo sobre todas las capas de una aplicación JEE (front-end, web tier, services tier).
- Pruebas unitarias para stored procedure sybase e integración con los web services.

- JSF 2.0 WebSphere Application Sever 7.0, 8.0, 8.5
- Web Services JAX-WS, JAXB, XSD, XML y WSDL
- Ant

- JUnit
- Sybase 15, DB2
- JDBC 3.0
- JavaSecurity
- SOA & SOAP

ScotiaBank [Tata Consultancy Services] Giro Bancario

.NET Developer

Enero 2013 - Marzo 2013

- Análisis y diseño de requerimientos.
- Desarrollo y codificación XSD y WSDL para la construcción de servicios web.
- Responsable de pruebas unitarias e integración de varios módulos
- SOA & SOAP

Tecnologías Utilizadas

- SOAP UI
- XML, WSDL y XSD
- Sybase 15
- IIS 7
- Visual Studio 2010

AXA Seguros [IDS Comercial] Giro Aseguradora

Java Developer

Abril 2012 - Noviembre 2012

- Mantenimiento a front end desarrollado en el propio framework de la aseguradora basada en icefaces.
- Mantenimiento a servicios web desarrollados en Axis2 y modificación a stored procedure en Oracle 10g
- Pruebas e integración de Módulos afectados en los mantenimientos.
- Adecuación a la documentación técnica del sistema

- Web Services Axis2, XML, XSD y WSDL
- Oracle 10g
- JRules
- Ant, JSF 2.0
- Primefaces
- WebSphere Application Server 6.0, 7.0
- EJB's, Hibernate 3.0
- SOA & SOAP

• JDBC 3.0

ScotiaBank México [IDS Comercial] Giro Bancario

Java Developer

Septiembre 2011 – Abril 2012

- Mantenimiento a front end desarrollado en JSF para el Sistema de IDE.
- Revisión de procesos batch AIX que registrar los depósitos en efectivo.
- Desarrollo de tareas programadas utilizando Quartz corriendo sobre AIX.
- Desarrollo de middleware para conexión con sistema antifraude "Actimize", creación de esquemas y wsdl's para el despliegue del servicio web para la disponibilidad para otros aplicativos.
- Pruebas e integración de Módulos afectados en los mantenimientos.
- Adecuación a la documentación técnica del sistema

- Web Services JAX-WS, JAXB, XML's, XSD's
- Ant
- JDBC
- WebSphere Application Server 7.0
- DB2
- SOA & SOAP